# 关于投资性房地产推倒重建的疑问

提问人：langyangxxx 时间：2013-12-10 09:20:28
A公司 2012 年度将其拥有的投资性房地产北楼推倒后重新建造，其以前年度的成本中，包括了 800 万的评估增值成本。这笔成本在2012 年度未作为损失结转损益。 2013 年度企业实际缴纳土地出让金后准备开始建造办公楼，但是发现预算完工时实际成本数并不包括这笔评估增值的成本。但管理层为了避免处置时产生损益的波动，协商是否可以将在建工程的余额转至投资性房地产科目，并下设“在建工程成本”“公允价值变动”明细，在工程实际完工后，再按照最终评估的房产价值，抵减八百万的前期评估增值部分后入账。
请问各位前辈，这种处理办法是否符合会计准则的要求？

回答人：chenyiwei
如《计学撮要》中所述，拆除原先作为固定资产或投资性房地产核算的旧房并在原址上建造新房，则被拆除的旧房的账面价值不能转入新房的成本中。应考虑公司以前将旧房账面价值转入新房在建工程成本的做法是否构成重大前期差错，如果是则应追溯重述前期报表。 没有完全看懂你所说的处理方法。按照你的说法，新房是否将确认为投资性房地产，并采用公允价值模式计量？如果是，则根据《讲解 2010 》，对在建投资性房地产，如果能够可靠确定其公允价值的，则也可以采用公允价值计量。但有一点可以确定的是：
即使可以采用公允价值计量在建投资性房地产，该公允价值中也不可能包含被拆除的旧房的账面价值，也就是这部分旧房的拆除损失也不可能在在建投资性房地产公允价值中消化。